# 请教陈版，分公司全部资产负债成立子公司相关问题

提问人：Eva-xue 时间：2017-12-19 17:17:49
陈老师您好，请教您个问题。 A公司有一个分公司为B, 11月 30 日B公司以全部资产和负债成立子公司C，全部为B公司原班人马及业务。经评估后增值，目前B公司在注销中。 1.C公司不赞同另起账套，延续B公司账套记账，更改公司名称，是否可行？ 2.目前 12 月份账务未处理，企业想把把评估增值体现在账面是否可行？ 借：固定资产1033.6
无形资产1355.02 存货144.34 贷：实收资本 100
资本公积-2562.26 3.年底合并的时候我们要如何处理？ 4.评估增值部分是否需要交税？
谢谢。

回答人：chenyiwei
1 、可以沿用旧帐。 2 、分公司转为子公司，对新的子公司而言相当于是对原分公司业务的同一控制下合并，因此建议按账面价值，不按评估值进行账务调整。